臺灣新竹地方法院刑事宣示判決筆錄
110年度智易字第3號
公  訴  人  臺灣新竹地方檢察署檢察官
被      告  石博元



上列被告因違反商標法案件，經檢察官提起公訴（109 年度偵字
第12302號）後，聲請本院改依協商程序而為判決，本院於中華
民國111年4月27日下午2時29分在本院刑事第三法庭宣示判決，
出席職員如下：
                                          法  官  潘韋廷
                                          書記官  彭筠凱
法官起立朗讀判決主文、犯罪事實要旨、處罰條文，附記事項，
及告以上訴限制、期間並提出上訴狀之法院，且諭知記載其內容
：
一、主  文： 
    石博元犯商標法第九十五條第三款之侵害商標權罪，處有期
    徒刑參月，如易科罰金，以新臺幣壹仟元折算壹日。緩刑參
    年，並應自本判決確定之日起貳年陸月內，依本院111年度
    附民移調字第42號調解筆錄所載條件賠償被害人呂思賢。
二、犯罪事實要旨：
　　石博元於民國106年5月9日，向經濟部智慧財產局（下稱智
    財局）申請案號第000000000號「享初 Xiang Chu設計圖」
    商標後，再於同年5月23日，向新竹市政府申請將原由石博
    元與合夥人蔡妏溱（另經檢察官為不起訴處分）經營之商號
    「漂流瓶攝影工作室」改為「享初食堂」，並向新竹市政府
    登記核准設立在案，後上開商標申請案因與呂思賢註冊之商
    標「享初及圖」（註冊審定號00000000號，專用期限至114
    年1月16日）構成近似，且所指定使用之服務間存在高度之
    類似關係，而經智財局於106年10月12日繕發核駁理由先行
    通知書請石博元陳述意見，惟石博元逾期未陳述意見且未提
    出任何使用證據資料，該案遂於107年1月8日由智財局以核
    駁第0000000號審定書核駁審定，並確定在案。詎石博元於1
    07 年1 月10日收受上開審定書後，明知呂思賢註冊之商標
    ，為在商標專用期限內之商標，且指定使用於餐廳、冷熱飲
    料店、小吃店、速簡餐廳、外燴、伙食包辦、快餐車、小吃
    攤、速食店、飲食店、火鍋店、咖啡廳、牛排館、啤酒屋、
    備辦雞尾酒會、備辦宴席、備辦餐飲、點心吧、日本料理店
    、居酒屋、提供餐飲服務、廚房用品租賃、傢俱租賃、桌子
    椅子桌布出租、玻璃器皿出租、展覽會場出租等服務，且亦
    知悉為行銷目的而於同一或類似之商品或服務，使用近似於
    註冊商標或團體商標之商標，有致相關消費者混淆誤認之虞
    ，竟未得呂思賢之同意，基於違反商標法之犯意，於107 年
    1 月10日至109 年12月24日間持續在新竹市東區東門市場10
    60攤位開設「享初食堂」1 店，並為行銷目的以近似於前開
    呂思賢註冊商標之「享初食堂」為招牌印字於招客布簾上，
    並懸掛於座位客席上方，同時將「享初食堂」印於菜單上，
    復接續於108 年1 月在新竹縣○○市○○○街0段0 號開設「享初
    食堂」2 店，而為行銷目的以「享初食堂」為招牌印字於正
    面招牌及菜單上，以此方式將近似於註冊商標之「享初食堂
    」做為商標使用，上開2 店面並均經營餐飲業，而與前開呂
    思賢註冊商標屬同一或類似之商品或服務，有致相關消費者
    混淆誤認之虞。
三、處罰條文：
    商標法第95條第3 款。
四、附記事項：
（一）本件犯罪事實及罪名，業經檢察官於111年1月12日、同年
      3月22日本院準備程序時當庭更正，且不影響犯罪事實之
      同一性。　　
（二）被告前未曾因故意犯罪受有期徒刑以上刑之宣告，此有臺
      灣高等法院被告前案紀錄表1 份存卷可佐，檢察官因而與
      被告就其願意接受緩刑之宣告及緩刑附帶之條件達成如主
      文欄所示之協商合意；又被告應依本院111年度附民移調
      字第42號調解筆錄所示方式賠償被害人呂思賢，依刑法第
      74條第4項及刑事訴訟法第455條之4第4項等規定，得為民
      事強制執行名義；又依前揭調解筆錄成立內容，被告如於
      緩刑之期間內未遵循本院諭知之上開緩刑期間所定負擔（
      即遵期賠償被害人），且情節重大者，被害人應主動、儘
      速向檢察官請求撤銷緩刑，使檢察官得以審酌是否有「原
      宣告之緩刑難收其預期效果，而有執行刑罰之必要者」，
      而依刑法第75條之1 第1項第4款規定，聲請撤銷本件緩刑
      之宣告；倘被害人未主動、儘速向檢察官請求撤銷緩刑而
      已無法撤銷緩刑，被害人仍得循民事強制執行程序處理，
      併此指明。
（三）沒收：
      本件被告已與被害人成立調解，且調解筆錄所示之條件內
      容得為民事強制執行名義，業如前述，是被告本件犯罪所
      得，已可藉由國家公權力強制執行被告之財產，尚足以避
      免被告保有不法行為之獲利，故如再予宣告沒收或追徵前
      開犯罪所得，將使被告同時須賠償被害人以及繳交犯罪所
      得，而令被告與被害人合意之賠償方式、期限喪失意義，
      反不利被告依約履行調解條件，且有過苛之虞，檢察官遂
      與被告達成不予聲請宣告沒收之協商合意（見本院卷第10
      8頁），本院當不予宣告沒收或追徵。　　
五、協商判決除有刑事訴訟法第455條之4第1項第1款於本訊問程
    序終結前，被告撤銷協商合意或檢察官撤回協商聲請者；第
    2款被告協商之意思非出於自由意志者；第4款被告所犯之罪
    非第455條之2第1項所定得以協商判決者；第6款被告有其他
    較重之裁判上一罪之犯罪事實者；第7款法院認應諭知免刑
    或免訴、不受理者情形之一，及違反同條第2項「法院應於
    協商合意範圍內為判決；法院為協商判決所科之刑，以宣告
    緩刑或2年以下有期徒刑、拘役或罰金為限」之規定者外，
    檢察官與被告均不得上訴。
六、如有前項得上訴之情形，得自收受宣示判決筆錄送達之日起
    20日內，向本院提出上訴書狀，上訴於第二審法院。
本案經檢察官周文如提起公訴，檢察官陳中順到庭執行職務。
中    華    民    國   111    年     4    月    27    日
                       刑事第八庭  書  記  官  彭筠凱  
                                   法      官  潘韋廷
以上正本證明與原本無異。
中　　華　　民　　國　　111 　年　　4 　　月　　27　　日
                                   書  記  官  彭筠凱
附錄本案論罪科刑法條：
商標法第95條
未得商標權人或團體商標權人同意，為行銷目的而有下列情形之
一，處三年以下有期徒刑、拘役或科或併科新臺幣二十萬元以下
罰金：
一、於同一商品或服務，使用相同於註冊商標或團體商標之商標
    者。
二、於類似之商品或服務，使用相同於註冊商標或團體商標之商
    標，有致相關消費者混淆誤認之虞者。
三、於同一或類似之商品或服務，使用近似於註冊商標或團體商
    標之商標，有致相關消費者混淆誤認之虞者。

【附件-本院111年度附民移調字第42號調解筆錄】
調　解　筆　錄
111年度附民移調字第42號
    聲請人   呂思賢　
    相對人   石博元 
上列當事人間111 年度附民移調字第42號請求賠償損害事件，於
中華民國111 年3 月7 日上午11時20分，在本院刑事庭和解成立
，茲記其大要如下：出席人員如下：
    法　官　潘韋廷
    書記官　彭筠凱
到庭和解關係人：
    聲請人  呂思賢
    相對人  石博元
和解成立內容：
  一、相對人願給付聲請人新台幣貳拾萬元，給付方式如下：
      ㈠民國（下同）111 年3 月7 日當庭交付聲請人拾萬元，
        並經聲請人收受無訛。       
      ㈡剩餘拾萬元，於111 年6 月15日給付捌仟元，自111年7
        月15日起至113 年5 月15日止，每月15日前給付肆仟元
        ，匯款至聲請人指定之玉山銀行南屯分行帳戶：
&ZZZZ; &ZZZZ; &ZZZZ; &ZZZZ; 0000000000000號，戶名：呂思
        賢之帳戶內。
  二、雙方其餘請求均拋棄。
  三、聲請人同意就本院110 年度智易字第3 號案件刑事部分，
      對被告石博元為緩刑之宣告，並同意認罪協商。
上列筆錄當庭交關係人閱覽並無異議
                      聲請人  呂思賢
                      相對人  石博元
中　　華　　民　　國　　111　年　　 3　月　　 7　日
                  臺灣新竹地方法院刑事第八庭
                      書  記  官  彭筠凱
                      審判長法官  潘韋廷